【裁判字號】    95,訴,1223
【裁判日期】    950721
【裁判案由】    毒品危害防制條例
【裁判全文】
臺灣高雄地方法院刑事判決              95年度訴字第1223號
 公  訴  人  臺灣高雄地方法院檢察署檢察官
 被      告  甲○○
上列被告因毒品危害防制條例案件，經檢察官提起公訴（95年度
毒偵字第2535號）及移送併辦（95毒偵字第4891號），被告於本
院準備程序進行中，就被訴事實為有罪之陳述，經本院告知簡式
審判程序意旨，並聽取公訴人及被告之意見後，合議裁定由受命
法官獨任進行簡式審判程序審理，本院判決如下：
    主  文
甲○○連續施用第一級毒品，累犯，處有期徒刑拾月。
    事  實
一、甲○○前因施用毒品案件，經法院裁定送強制戒治，且判處
    有期徒刑5 月確定，於90年3 月28日強制戒治執行完畢釋放
    ，於90年8 月28日縮短刑期執行有期徒刑完畢。詎仍不知悔
    改，嗣於強制戒治執行完畢釋放後5 年內復基於施用毒品之
    概括犯意，自95年1 月24日上午10時許，在高雄市苓雅區○
    ○○路17巷29之3 號4 樓，以將海洛因摻入香菸吸食之方式
    施用第一級毒品海洛因1 次，另承前概括犯意，於95年4 月
    19日晚上7 時許在上址以相同方式施用海洛因1 次，為警分
    別於95年1 月24日下午4 時17分及於95年4 月20日18時15分
    許查獲經採尿送驗而查知上情。
二、案經高雄縣政府警察局報請臺灣高雄地方法院檢察署檢察官
    偵查起訴，嗣本院訊問被告後，因被告認罪，並詢問檢察官
    、被告意見後，乃裁定進行簡式審判程序。
    理  由
一、按本件被告甲○○所犯係死刑、無期徒刑、最輕本刑為3 年
    以上有期徒刑以外之罪，其於準備程序就前揭被訴事實為有
    罪之陳述，經受命法官告知簡式審判程序之旨，並聽取其與
    公訴人之意見後，本院認無不得或不宜改依簡式審判程序進
    行之處，爰依刑事訴訟法第273 條之1 第1 項、第284 條之
    1 ，裁定本件由受命法官獨任進行簡式審判程序，合先敘明
    。
二、上揭事實，業據被告甲○○於本院審理時供認不諱，且被告
    經警查獲之時所採集之尿液臺灣檢驗科技股份有限公司濫用
    藥物實驗室高雄所及高雄市立凱旋醫院檢驗之結果，確呈嗎
    啡之陽性反應，有臺灣檢驗科技股份有限公司濫用藥物實驗
    室高雄所95年1 月28日及高雄市立凱旋醫院95年5 月1 日濫
    用藥物尿液檢驗報告各1 紙在卷足憑，足認被告之自白與事
    實相符。又被告前因施用毒品案件，經依法院裁定送強制戒
    治後，於90年3 月28日強制戒治執行完畢釋放之事實，有臺
    灣高等法院被告前案紀錄表1 紙附卷可查，被告於強制戒治
    執行完畢釋放後5 年內再犯施用毒品之罪，本件事證明確，
    被告上揭連續施用第一級毒品海洛因之犯行洵堪認定，應予
    依法論科。
三、按海洛因係屬毒品危害防制條例第2 條第2 項第1 款所稱之
    第一級毒品，依法不得施用。核被告所為，係犯毒品危害防
    制條例第10條第1 項之施用第一級毒品罪。其持有海洛因後
    ，進而施用，其持有之低度行為應被其施用之高度行為所吸
    收，不另論罪。
四、按94年2 月2 日修正公布後刑法第2 條第1 項規定：「行為
    後法律有變更者，適用行為時之法律。但行為後之法律有利
    於行為人者，適用最有利於行為人之法律」。而此係為規範
    行為後法律變更所生新舊法律比較適用之準據法（最高法院
    95年度第8 次刑事庭會議參照）。經查：本件新舊法比較適
    用之結果如附表所示，經比較之結果應適用被告行為時即94
    年2 月2 日修正公布，95年7 月1 日施行前之刑法，合先敘
    明。
五、被告等先後2 次施用毒品之犯行，時間緊接，方法相同，觸
    犯構成要件相同之罪名，顯係基於概括犯意為之，為連續犯
    ，應依94年2 月2 日修正公布，95年7 月1 日施行前（後）
    之刑法第56條之規定，以1 罪論並加重其刑。被告前於88年
    間因違反毒品危害防制條例案件，經法院判處有期徒刑5 月
    確定，於90年8 月28日縮刑執畢，此有被告臺灣高等法院被
    告前案紀錄表1 紙附卷可稽，茲於5 年以內再犯本件有期徒
    刑以上之罪，應依94年2 月2 日修正公布95年7 月1 日施行
    前之刑法第47條，論以累犯，並加重其刑，並依同法第70條
    遞加重之。爰審酌被告前因施用毒品，經強制戒治執行完畢
    及刑之執行完畢後，仍未戒絕毒品，再犯本件施用毒品之罪
    ，顯見其戒除毒癮之意志薄弱，惡習未改，惟念及施用毒品
    乃戕害自己身心之行為，尚未損及他人，且其犯後已坦認犯
    行等一切情狀，量處如主文所示之刑。
據上論斷，應依刑事訴訟法第273 條之1 第1 項、第299 條第1
項前段，毒品危害防制條例第10條第1 項，94年2 月2 日修正公
布，95年7 月1 日施行後之刑法第2 條第1 項前段、94年2 月2
日修正公布，95年7 月1 日施行前之刑法第11條前段、第56條、
第47條，判決如主文。
本案經檢察官乙○○到庭執行職務。
中    華    民    國    95    年    7     月    21    日
                  刑事第八庭  法  官  黃宣撫
如不服本判決，應於送達後10日內，向本院提出上訴狀。
以上正本證明與原本無異。
中    華    民    國    95    年    7     月    26    日
                              書記官  鄭永媚
附錄本案論罪科刑法條：
毒品危害防制條例第10條第1項、第2項：
施用第一級毒品者，處6月以上5年以下有期徒刑。
施用第二級毒品者，處3年以下有期徒刑。
附表
┌───────┬────────┬────────┬───┬────────┬────┐
│比較項目      │行為時法        │裁判時法        │比較  │比較理由        │比較結果│
│              │                │                │依據  │                │何者對行│
├───────┼────────┼────────┼───┼────────┼────┤
│累犯          │94年2 月2 日修正│94年2 月2 日修正│94年2 │被告無論新舊法均│行為時法│
│              │公布，95年7 月1 │公布，95年7 月1 │月2日 │構成累犯。      │及裁判時│
│              │日施行前之刑法第│日施行後之刑法第│修正公│                │法比較之│
│              │47 條 第1 項：受│47條第1 項：受徒│布，95│                │結果相同│
│              │有期徒刑之執行完│刑之執行完畢，或│年7 月│                │。      │
│              │畢，或受無期徒刑│一部之執行而赦免│1 日施│                │        │
│              │或有期徒刑一部之│後，五年以內故意│行後之│                │        │
│              │執行而赦免後，五│再犯有期徒刑以上│刑法第│                │        │
│              │年以內再犯有期徒│之罪者，為累犯，│2條 第│                │        │
│              │刑以上之罪者，為│加重本刑至二分之│1項   │                │        │
│              │累犯，加重本刑至│一。            │      │                │        │
│              │二分之一。      │                │      │                │        │
├───────┼────────┼────────┼───┼────────┼────┤
│連續犯        │94年2 月2 日修正│94年2 月2 日修正│94年2 │94年2 月2 日修正│被告行為│
│              │公布，95年7 月1 │公布，95年7 月1 │月2日 │公布前之刑法，被│時之法律│
│              │日施行前之刑法第│日施行後之刑法第│修正公│告應依連續犯以一│對被告較│
│              │56 條 ：連續數行│56條：刪除。    │布，95│罪論並加重其刑，│有利。  │
│              │為而犯同一之罪名│                │年7 月│但依修正公布後之│        │
│              │者，以一罪論。但│                │1 日施│刑法，則應論以數│        │
│              │得加重其刑至二分│                │行後之│罪，故應以修正公│        │
│              │之一。          │                │刑法第│布前之刑法第56  │        │
│              │                │                │2條 第│條，對被告論以連│        │
│              │                │                │1項   │續犯對被告較有利│        │
├───────┼────────┴────────┴───┴────────┴────┤
│綜合比較之結果│行為時法即94年2 月2 日修正公布，95年7月1日施行前之刑法較有利被告      │
└───────┴───────────────────────────────────┘


司法院資訊處製作；財團法人民間司法改革基金會備份。
